臺灣橋頭地方法院刑事判決　
111年度金簡上字第67號
上  訴  人  臺灣橋頭地方檢察署檢察官
被      告  楊鎧


上列上訴人因被告違反洗錢防制法等案件，不服本院中華民國11
1年4月29日111年度金簡字第15號第一審刑事簡易判決（聲請簡
易判決處刑案號：110年度偵緝字第481號），提起上訴，本院管
轄之第二審合議庭判決如下：
    主    文
原判決撤銷。
楊鎧幫助犯洗錢防制法第十四條第一項之一般洗錢罪，處有期徒
刑參月，併科罰金新臺幣壹萬元，罰金如易服勞役，以新臺幣壹
仟元折算壹日。
    犯罪事實
一、楊鎧可預見金融機構帳戶乃個人理財工具，依我國現狀，申
    設金融帳戶並無任何特殊限制，且可於不同之金融機構申請
    多數帳戶使用，倘有人不以自己名義申請帳戶，反而收購或
    借用別人之金融帳戶以供使用，並要求提供提款卡、提款卡
    密碼，則該帳戶可能作為對方收受、提領詐騙他人財產犯罪
    所得使用，對方提領後會產生遮斷金流以逃避國家追訴、處
    罰之效果，仍以縱取得其帳戶者以該帳戶供犯詐欺取財犯罪
    之收受、提領贓款使用，以掩飾、隱匿犯罪所得而洗錢，亦
    不違背其本意之幫助意圖為自己不法所有而詐欺取財及一般
    洗錢之不確定故意，於民國109年12月11日前某日，將其所
    有之中華郵政股份有限公司局號0000000號、帳號0000000號
    帳戶（下稱郵局帳戶）之提款卡、提款卡密碼及第一商業銀
    行帳號00000000000號帳戶（下稱第一銀行帳戶）之提款卡
    、提款卡密碼，交與真實姓名年籍不詳之詐欺集團成年成員
    ，以此方式幫助該詐欺集團為詐欺取財犯行時，方便收受、
    提領贓款，以掩飾、隱匿該犯罪所得之去向與所在。嗣取得
    楊鎧前揭郵局帳戶、第一銀行帳戶之成年詐欺集團成員，即
    共同基於意圖為自己不法所有而詐欺取財及掩飾、隱匿特定
    犯罪所得去向及所在之洗錢犯意聯絡，於109年12月10日晚
    上6 時39分許，撥打電話予林○○，假冒偵查隊公務員及銀行
    客服人員，佯稱其前有匯出一筆贓款之情形，須依指示操作
    帳戶進行轉帳云云，致林○○陷於錯誤而依指示於109年12月1
    1日下午4 時33分許轉匯新臺幣（下同）9萬9,986元、同日
    下午4 時45分許轉匯4萬9,986元至楊鎧郵局帳戶內，及於10
    9年12月11日下午4時35分許轉匯6萬8,069元、同日下午4時4
    2分許轉匯1萬3,013元、同日下午4時46分許轉匯1萬9,019元
    至楊鎧第一銀行帳戶內，再由該詐欺集團成年成員持楊鎧前
    揭帳戶之提款卡，提領前揭詐欺得款，並藉此製造金流斷點
    ，隱匿各該筆詐欺所得財物之去向及所在得逞。嗣經林○○發
    覺有異而報警處理，因而查悉上情。
二、案經林○○訴由新北市政府警察局板橋分局報告臺灣橋頭地方
    檢察署檢察官偵查後聲請簡易判決處刑。
　　理  由
一、按被告於第二審經合法傳喚，無正當之理由不到庭者，得不
    待其陳述，逕行判決；對於簡易判決不服而上訴者，得準用
    上開規定，刑事訴訟法第371條、第455條之1第3項分別定有
    明文。查被告楊鎧經本院合法傳喚，無正當理由未於審判期
    日到庭，有本院送達證書及審判程序報到單在卷可稽（見金
    簡上卷第77頁、第93頁），依前揭規定，本院自得不待其陳
    述，由檢察官一造辯論而為判決，併此敘明。
二、按被告以外之人於審判外之言詞或書面陳述，除法律有規定
    者外，不得作為證據；惟按被告以外之人於審判外之陳述，
    雖不符合刑事訴訟法第159條之1至第159條之4之規定，但經
    當事人於審判程序同意作為證據，法院審酌該言詞陳述或書
    面陳述作成時之情況，認為適當者，亦得為證據；當事人、
    代理人或辯護人於法院調查證據時，知有刑事訴訟法第159
    條第1 項不得為證據之情形，而未於言詞辯論終結前聲明異
    議者，視為有前項之同意，刑事訴訟法第159 條第1 項及第
    159條之5分別定有明文。本判決下述所引用之傳聞證據，經
    檢察官於本院審判程序表示同意作為證據（見金簡上卷第97
    頁），或未於言詞辯論終結前聲明異議（見金簡上卷第97頁
    至第99頁），本院審酌上開證據資料製作時之情況，核無任
    何不法之瑕疵，亦認適為本案認定事實之依據，依刑事訴訟
    法第159條之5之規定，均有證據能力。 　
三、認定犯罪事實所憑之證據及理由
　　訊據被告固坦承郵局帳戶及第一銀行帳戶為其申辦及使用，
    並將上開帳戶之提款卡交與他人等情，惟矢口否認有何幫助
    詐欺取財及幫助一般洗錢之犯行，辯稱：伊當時急需借貸款
    項，始交寄帳戶資料與對方，伊沒有提供提款卡密碼與對方
    云云。經查：
  ㈠本案郵局帳戶及第一銀行帳戶為被告申辦及使用，被告於109
    年12月11日前某日將其郵局帳戶及第一銀行帳戶之提款卡交
    與他人等情，為被告所承（見偵卷第48頁、第67頁至第69頁
    ）；又真實姓名年籍不詳之詐欺集團成年成員於109年12月1
    0日晚上6 時39分許，撥打電話予告訴人林○○，假冒偵查隊
    公務員及銀行客服人員，佯稱其前有匯出一筆贓款之情形，
    須依指示操作帳戶進行轉帳云云，致告訴人陷於錯誤而依指
    示於109年12月11日下午4 時33分許轉匯9萬9,986元、同日
    下午4 時45分許轉匯4萬9,986元至被告郵局帳戶內；於109
    年12月11日下午4時35分許轉匯6萬8,069元、同日下午4時42
    分許轉匯1萬3,013元、同日下午4時46分許轉匯1萬9,019元
    至被告第一銀行帳戶內，再由該詐欺集團成年成員持被告前
    揭帳戶之提款卡，提領前揭詐欺得款，並藉此製造金流斷點
    ，隱匿各該筆詐欺所得財物之去向及所在得逞等情，有告訴
    人所述可佐（見警卷第11頁至第15頁），並有轉帳交易明細
    擷圖(見警卷第221頁至第225頁)、自動櫃員機交易明細（見
    警卷第227頁至第231頁）、中華郵政股份有限公司110年1月
    28日儲字第1100023831號函及檢附之被告郵局帳戶之開戶基
    本資料及客戶歷史交易清單(見警卷第95頁至第97頁)、中華
    郵政股份有限公司110年11月3日儲字第1100907267號函及檢
    附之被告郵局帳戶之客戶歷史交易清單(見偵卷第73頁、第1
    03頁)、第一商業銀行○○分行110年2月1日一○○字第00013號
    函及檢附之被告第一銀行帳戶之開戶基本資料及交易明細(
    見警卷第105頁至第109頁)、被告郵局帳戶及第一銀行帳戶
    之帳戶個資檢視（見警卷第63頁）、內政部警政署反詐騙諮
    詢專線紀錄表、臺中市政府警察局第五分局○○派出所受理詐
    騙帳戶通報警示簡便格式表、金融機構聯防機制通報單、受
    理刑事案件報案三聯單及受理各類案件紀錄表(見警卷第161
    頁至第165頁、第179頁至第181頁、第245頁至第247頁)存卷
    足憑，是被告之郵局帳戶及第一銀行帳戶之提款卡及密碼，
    確遭從事詐欺犯罪之人用以作為詐欺告訴人之匯款工具乙節
    ，應堪認定。又依被告郵局帳戶及第一銀行帳戶之交易明細
    （見偵卷第103頁、第133頁），可知告訴人所匯之款項係由
    詐欺集團成年成員持被告前揭帳戶之提款卡，提領前揭詐欺
    得款，並藉此製造金流斷點，隱匿各該筆詐欺所得財物之去
    向及所在得逞，而現今社會使用提款卡領取款項者，須於金
    融機構設置之自動櫃員機上依指令操作輸入正確密碼，方可
    順利領得款項，倘非經帳戶所有人同意、授權而告知提款卡
    密碼等情況，單純持有提款卡者，欲隨機輸入數字串而與正
    確密碼相符領取款項，機率微乎其微，若非被告提供他人提
    款卡並告知密碼，其帳戶實無遭他人使用，並以提款卡提領
    帳戶內款項之可能，堪認被告有將上開帳戶之提款卡密碼連
    同提款卡，一併交寄與真實姓名年籍不詳之詐欺集團成年成
    員，則被告辯稱其並無提供提款卡密碼云云，並非可採。
  ㈡被告應具有幫助詐欺取財及幫助一般洗錢之不確定故意
  1.按刑法之故意犯，可分為直接故意與不確定故意，所謂不確
    定故意即指行為人對於構成犯罪之事實，預見其發生而其發
    生並不違反其本意，刑法第13條第2 項定有明文。是被告若
    對於他人可能以其所交付之金融機構帳戶，進行詐欺取財及
    洗錢之犯罪行為，已預見其發生而其發生並不違反其本意，
    自仍應負相關之罪責。另犯罪之動機，乃指行為人引發其外
    在行為之內在原因，與預見構成要件該當行為之故意應明確
    區分。亦即，行為人只須對構成要件該當行為有所預見，其
    行為即具有故意，至於行為人何以為該行為，則屬行為人之
    動機，與故意之成立與否無關。因此，如行為人對於他人極
    可能將其所交付之金融機構帳戶之提款卡及提款卡密碼等資
    料，供作詐欺取財及洗錢等犯罪行為之工具使用一事，已有
    所預見，但仍抱持在所不惜或聽任該結果發生之心態，而將
    帳戶資料交付他人，無論其交付之動機為何，均不妨礙其成
    立幫助詐欺取財及幫助一般洗錢之不確定故意，合先敘明。
  2.被告雖以前揭情詞置辯，然關於前開辯詞均不採信之理由，
    分敘如下：
  ⑴被告雖辯稱：伊當時急需款項，始將帳戶資料交寄出去，不
    知悉對方的真實姓名及聯絡方式，沒想這麼多云云（見偵卷
    第48頁、第67頁至第69頁）。然查金融帳戶事關存戶個人財
    產權益之保障，屬個人理財之工具，若與存戶之金融卡及密
    碼結合，專屬性、私密性更形提高，除非本人或與本人具密
    切親誼關係者，難認有何正當理由可自由流通使用該金融卡
    ，稍具通常社會歷練之一般人亦應具備妥為保管該等物品，
    縱有特殊情況，致須將該等物品交付予自己不具密切親誼之
    人時，亦必深入瞭解該他人之可靠性與用途，以防止遭他人
    違反自己意願使用或不法使用之常識，且金融卡及密碼等有
    關個人財產及身分之物品，如淪落於不明人士手中，極易被
    利用為與財產有關之犯罪工具。又邇來以各類不實電話內容
    而詐欺取財之犯罪類型層出不窮，該等犯罪，多數均係利用
    他人帳戶作為詐欺所得財物之出入帳戶，業經媒體廣為披載
    ，金融機關亦一再提醒勿將帳戶資料提供他人使用之重要性
    。是依一般人通常之知識、智能及經驗，應已知悉將帳戶資
    料交付他人，極可能使取得帳戶資料者藉帳戶取得不法犯罪
    所得，且隱匿帳戶內資金之實際取得人之身分，以逃避追查
    。質言之，依當前社會一般人之智識程度與生活經驗，對於
    非依正常程序要求提供金融帳戶金融卡或密碼者，應可預見
    其極可能係為取得人頭帳戶供作犯罪工具使用或隱匿金流追
    查。況被告始終未能提出任何對話紀錄以實其說，則被告辯
    稱係為借貸款項始交出帳戶資料是否為真，已有可疑。而被
    告於此亦供稱其不知悉索要帳戶之人之真實姓名及聯絡方式
    ，不知悉如何拿回帳戶資料，現在已聯繫不上對方等語（見
    偵卷第68頁）。然被告既然選擇將其郵局帳戶及第一銀行帳
    戶之帳戶資料交與對方，衡以常情，應當深入瞭解該他人之
    可靠性與用途，以防止遭他人違反自己意願使用或不法使用
    ，惟被告卻對於索要帳戶之人之真實姓名及聯絡方式、如何
    取回帳戶資料等事全然不知悉，猶執意將郵局帳戶及第一銀
    行帳戶之帳戶資料交寄與對方。再參以被告於案發時已年滿
    00歲（見被告戶籍資料），且有多年的工作經驗，有被告之
    勞保投保紀錄在卷可參（見金簡上卷第43頁至第48頁）。可
    知被告案發時應已具有相當之社會、工作經驗。且被告知悉
    將金融帳戶提供與他人使用，可能涉犯幫助詐欺取財，業據
    被告供陳在卷（見偵卷第69頁）。足證被告對政府大力宣導
    勿任意提供帳戶予不詳之人使用，以免被利用為詐欺帳戶等
    情，應可知悉。堪認被告於交寄郵局帳戶及第一銀行帳戶之
    提款卡及提供密碼時，主觀上應已有所預見該等帳戶有可能
    用以不法用途，猶為了解決燃眉之急，在所不惜，率而將郵
    局帳戶及第一銀行帳戶之帳戶資料交付與年籍不詳之詐欺集
    團成員作為詐欺取財及一般洗錢之出入帳戶使用。
  ⑵觀以被告郵局帳戶及第一銀行帳戶之交易明細（見偵卷第103
    頁、第133頁），於告訴人匯款前，帳戶款項均所剩無幾，
    而呈現無法再操作自動櫃員機提領款項之狀態。此情實與一
    般提供帳戶之人，因預見帳戶將交由他人使用，本身將失去
    帳戶控制權而會將款項先行提出再交付詐欺集團使用，以減
    少個人損失之舉如出一轍。
  ⑶被告供稱其交寄帳戶資料後翌日已無法再與對方聯繫等語（
    見偵卷第68頁）。惟查被告於未獲回應後，並未掛失郵局帳
    戶及第一銀行帳戶之提款卡等情，此有中華郵政股份有限公
    司110年11月3日儲字第1100907267號函及檢附之被告郵局帳
    戶之存簿變更資料(見偵卷第73頁至第78頁)、第一商業銀行
    ○○分行110年11月3日一○○字第00195號函文(見偵卷第107頁)
    在卷可稽。縱觀被告未獲索要帳戶之人之回應，更喪失郵局
    帳戶及第一銀行帳戶之提款卡及密碼控制權後，竟未掛失帳
    戶之提款卡，以防堵帳戶遭他人用於不法用途，益徵被告主
    觀上確有容認郵局帳戶及第一銀行帳戶幫助他人為詐欺取財
    及洗錢犯行之意欲。
  ⒊綜上各情，足認被告將本件帳戶資料交付年籍不詳之詐欺集
    團成員作為詐欺取財及一般洗錢之出入帳戶使用，此當為被
    告所能預見，且其發生並不違反被告之本意，被告有幫助從
    事詐欺犯罪之人使用其帳戶犯詐欺取財罪及一般洗錢罪之不
    確定故意甚明。
  ㈢綜上所述，被告前揭所辯，均不足採。本件事證明確，被告
    犯行堪以認定，應依法論科。 　　
四、論罪科刑及撤銷改判理由
  ㈠按刑法上之幫助犯，係對於犯罪與正犯有共同之認識，而以
    幫助之意思，對於正犯資以助力，未參與實施犯罪構成要件
    之行為者而言（最高法院88年度臺上字第1270號判決要旨參
    照）。查被告將其郵局帳戶及第一銀行帳戶之提款卡、提款
    卡密碼交由詐欺集團成員用以作為收受詐欺本案告訴人所得
    之犯罪工具，過程中並無證據證明被告有直接參與詐欺或洗
    錢之構成要件行為，充其量僅足認定係詐欺取財罪及一般洗
    錢罪構成要件以外之幫助行為，尚難遽認與實行詐欺或洗錢
    之人間有犯意聯絡，而有參與或分擔詐欺取財或洗錢之犯行
    。況使用他人帳戶犯罪者，本欲利用他人帳戶以隱瞞自己身
    分而逃避檢警追緝，是被告雖對使用其帳戶者，將利用其所
    交付之帳戶供為詐欺取財或洗錢犯行之犯罪工具，有不確定
    故意，然其主觀上有無將使用該帳戶者所實施之詐欺取財或
    洗錢犯行，視為己身犯行之共同犯意聯絡，實非無疑。是本
    件既查無證據足資證明被告有共同詐欺或洗錢之犯意聯絡及
    行為分擔，自應認被告將其上開帳戶交由詐欺集團使用之犯
    行，僅止於幫助詐欺取財及幫助洗錢之犯意，而為詐欺取財
    罪及一般洗錢罪構成要件以外之行為。本件詐欺集團雖係佯
    裝公務員及銀行人員，透過電話向告訴人實施詐術，已如前
    述，惟被告僅屬提供帳戶之詐欺及洗錢幫助犯，已如前述，
    其就交付帳戶後該帳戶將供他人詐欺及洗錢使用乙情，固有
    不確定故意，然現今詐欺集團規模不一、詐欺手法多端，被
    告對使用其帳戶之詐欺正犯成員多寡或詐欺手法，未必有所
    認識，依罪疑唯輕之刑事證據法原則，因認被告就詐欺部分
    僅有幫助普通詐欺取財之犯意及犯行。
　㈡核被告所為，係犯刑法第30條第1項前段、第339條第1 項之
    幫助詐欺取財罪，及刑法第30條第1 項前段、洗錢防制法第
    14條第1 項之幫助一般洗錢罪。被告提供郵局帳戶、第一銀
    行帳戶之行為，同時幫助詐欺集團成員向告訴人犯詐欺取財
    罪，以及幫助一般洗錢罪，而具有局部之同一性，乃一行為
    觸犯數罪名之想像競合犯，應從一重之幫助一般洗錢罪處斷
    。
  ㈢被告幫助本案詐欺集團成員犯一般洗錢罪，核屬幫助犯，已
    如前述，爰依刑法第30條第2 項規定減輕其刑。
　㈣原審認被告上開犯行，事證明確，予以論罪科刑，判處被告
    有期徒刑3月，如易科罰金，以1,000元折算1 日，固非無見
    。惟查：被告提供郵局帳戶及第一銀行帳戶之提款卡、提款
    卡密碼與本案詐欺集團用以進行詐欺，於告訴人受騙匯款至
    上開帳戶後，該集團復派員持提款卡提領詐得款項，而隱匿
    特定詐欺犯罪所得之去向、所在，是被告所為已該當刑法第
    30條第1項前段、洗錢防制法第14條第1項之幫助一般洗錢罪
    ，業如前述，原判決卻未論以幫助一般洗錢，而就被告被訴
    幫助一般洗錢部分不另為無罪諭知，其認定事實及適用法律
    均顯有不當，檢察官執此提起上訴，為有理由。
　㈤爰審酌被告將本案金融帳戶資料提供交付與不詳之人使用，
    幫助他人從事詐欺取財與洗錢犯行，產生金流斷點，造成執
    法機關不易查緝詐欺犯罪者，嚴重危害社會治安，助長社會
    犯罪風氣，使告訴人遭騙所匯款項，經提領後，即難以追查
    犯罪所得去向與所在，切斷特定犯罪所得與特定犯罪行為人
    間之關係，致使告訴人難以向施用詐術者求償，不僅侵害告
    訴人之財產法益，亦使詐欺集團更加猖獗氾濫，影響社會治
    安，而不宜輕縱；迄今尚未與告訴人達成和解、調解或賠償
    其之損失等情；暨審酌其否認犯行之犯後態度，及其本案提
    供之帳戶數量（2帳戶）、被害人數（1人）、告訴人遭詐欺
    金額；併考量其自述○○畢業之智識程度，自陳家庭經濟狀況
    ○○（見偵卷第15頁被告警詢筆錄受詢問人資料欄）等一切情
    狀，量處如主文所示之刑，並就罰金刑部分，諭知如易服勞
    役之折算標準。
五、沒收部分
  ㈠按洗錢防制法第18條第1 項前段規定「犯第14條之罪，其所
    移轉、變更、掩飾、隱匿、收受、取得、持有、使用之財物
    或財產上利益，沒收之」。而關於犯罪行為人犯洗錢防制法
    第14條之罪，其所掩飾之財物本身僅為洗錢之標的，難認係
    供洗錢所用之物，故洗錢行為之標的除非屬於前置犯罪之不
    法所得，而得於前置犯罪中予以沒收者外，既非本案洗錢犯
    罪之工具及產物，亦非洗錢犯罪所得，尤非違禁物，尚無從
    依刑法沒收規定予以宣告沒收，自應依上開第18條第1 項前
    段規定予以宣告沒收。且此規定係採義務沒收主義，祇要合
    於前述規定，法院即應為相關沒收之諭知，然該洗錢行為之
    標的是否限於行為人者始得宣告沒收，法無明文，實務上一
    向認為倘法條並未規定「不問屬於犯罪行為人與否均沒收」
    時，自仍以屬於被告所有者為限，始應予沒收，宜從有利於
    被告之認定。是上開洗錢防制法第18條所定應沒收之洗錢標
    的，應限於行為人所有始得宣告沒收。經查，本件被告雖將
    郵局帳戶、第一銀行帳戶之提款卡、提款卡密碼交由不詳之
    成年人使用，由該人或其所屬詐欺集團成員詐欺告訴人匯款
    至被告上開帳戶內，然此際被告對上開帳戶內之款項已無事
    實上之管領權，告訴人所匯之款項亦係由詐欺集團成員提領
    ，復無證據顯示被告曾分得該些款項，是上開詐得之款項雖
    為洗錢之標的，惟非被告所有，依上開說明，自無從依洗錢
    防制法第18條規定對被告宣告沒收。
  ㈡至於被告所申辦郵局帳戶及第一銀行帳戶之提款卡，固經被
    告用以犯本件幫助詐欺取財及幫助一般洗錢之犯行，然該等
    物品未據查扣，又非違禁物，況該等帳戶經告訴人報案後，
    業已列為警示帳戶，而已無法再正常使用等情，已如前述，
    應無再遭不法利用之虞，認尚無沒收之實益，其沒收不具刑
    法上之重要性，爰不予宣告沒收或追徵。
  ㈢依卷內證據資料，亦無證據證明被告有分得本案詐欺得款或
    獲取任何犯罪所得，自無依刑法第38條之1第1項前段、第3
    項規定，宣告沒收或追徵其犯罪所得之問題。
據上論斷，應依刑事訴訟法第455條之1第1 項、第3項、第371條
、第369條第1項前段、第364條、第299條第1項前段，洗錢防制
法第14條第1項，刑法第11條前段、第30條第1項前段、第2項、
第339條第1項、第55條、第42條第3項，刑法施行法第1條之1第1
項，判決如主文。
本案經檢察官黃淑妤聲請以簡易判決處刑及提起上訴，檢察官梁
詠鈞、鍾葦怡到庭執行職務。　
中    華    民    國  111     年     10   月     7    日
                  刑事第三庭    審判長法  官  張瑋珍
                                      法  官  羅婉怡
                                      法  官  翁碧玲
以上正本證明與原本無異。
不得上訴。
中　　華　　民　　國　　111 　年　　10　　月　　7 　　日
　　　　　　　　　　　　　　　　　　　書記官  武凱葳
附錄本判決論罪科刑之法條：
中華民國刑法第30條
（幫助犯及其處罰）
幫助他人實行犯罪行為者，為幫助犯。雖他人不知幫助之情者，
亦同。
幫助犯之處罰，得按正犯之刑減輕之。
中華民國刑法第339條
（普通詐欺罪）
意圖為自己或第三人不法之所有，以詐術使人將本人或第三人之
物交付者，處5年以下有期徒刑、拘役或科或併科50萬元以下罰
金。
以前項方法得財產上不法之利益或使第三人得之者，亦同。
前二項之未遂犯罰之。
洗錢防制法第2條
本法所稱洗錢，指下列行為：
一、意圖掩飾或隱匿特定犯罪所得來源，或使他人逃避刑事追訴
    ，而移轉或變更特定犯罪所得。
二、掩飾或隱匿特定犯罪所得之本質、來源、去向、所在、所有
    權、處分權或其他權益者。
三、收受、持有或使用他人之特定犯罪所得。
洗錢防制法第14條
有第二條各款所列洗錢行為者，處7年以下有期徒刑，併科新臺
幣5百萬元以下罰金。
前項之未遂犯罰之。
前二項情形，不得科以超過其特定犯罪所定最重本刑之刑。